臺灣基隆地方法院宣示判決筆錄　九十一年度基簡字第三八號
　　原　　　告　飛雲山莊管理委員會
　　法定代理人　丙○○
　　被　　　告　甲○○
　　訴訟代理人　乙○○
　　被　　　告　丁○○
右當事人間九十一年度基簡字第三八號給付管理費事件於中華民國九十一年六月十九
日下午四時在本院民事第七法庭公開宣示判決出席職員如左：
　　　　　　　　法　　　官　蔡佳玲
　　　　　　　　法院書記官　陳碧玉
　　　　　　　　通　　　譯　劉春生
朗讀案由兩造均未到
法官朗讀主文宣示判決，並諭知將判決主文、所裁判之訴訟標的及其理由要領，記載
於後：
    主　　文
被告甲○○應給付原告新臺幣捌萬仟貳佰壹拾元，及自民國九十一年五月七日起至
清償日止，按週年利率百分之五計算之利息。
被告丁○○應給付原告新臺幣陸萬伍仟柒佰捌拾元，及自民國九十一年二月二日起至
清償日止，按週年利率百分之五計算之利息。
訴訟費用新臺幣陸仟佰貳拾捌元，由被告甲○○負擔新臺幣壹仟零玖元，由被告丁
○○負擔壹仟玖佰伍拾柒元，其餘由原告負擔。
本判決被告甲○○敗訴部分於原告以新臺幣貳萬捌仟元為被告甲○○供擔保後，得假
執行。
本判決被告丁○○敗訴部分於原告以新臺幣貳萬貳仟伍佰元為被告丁○○供擔保後，
得假執行。
    事實及理由要領
一、被告丁○○受合法通知，未於言詞辯論期日到場，核無民事訴訟法第三百八十六
    條各款所列情形，爰准原告之聲請，由其就被告丁○○部分一造辯論而為判決。
二、原告起訴主張被告甲○○、丁○○均係飛雲山莊社區之住戶，被告甲○○所有之
    建物門牌號碼為基隆市○○街二九一號一樓（起訴狀誤載為二九三號一樓）、被
    告丁○○所有之建物門牌號碼為基隆市○○街二九五號四樓，依社區住戶大會第
    一次會議決議，社區住戶之管理費以各住戶之所有權狀坪數面積為基準，每月每
    平方公尺收取管理費新臺幣（下同）二十元，店舖以二分之一收費（即每平方公
    尺十元），騎樓及露台以四分之一收費（即每平方公尺五元），每一車位五百元
    ，並應按月於每月五日前繳交，依該決議內容計算結果，被告甲○○每月應繳管
    理費（含車位）一千五百七十元，被告丁○○每月應繳管理費（含車位）二千八
    百六十元。被告甲○○自八十六年二月份起至九十年十二月份止，共計欠繳五十
    三個月之管理費，合計八萬三千二百十元；被告丁○○自八十九年二月份起至九
    十年十二月份止，共計欠繳二十三個月之管理費，合計六萬五千七百八十元，均
    已逾二期以上，迭經催討從未獲置理，為此訴請被告二人如數給付等語。
三、被告甲○○抗辯其屋係空屋，又係店舖，依住戶會議決議，店舖管理費以二分之
    一計算，空屋再以八折計算，是被告共僅積欠管理費四萬一千六百零五元，原告
    不應再向被告甲○○催討全額管理費等語。
四、經查：
  (一)被告丁○○部分：
    原告主張被告丁○○係飛雲山莊社區之住戶，建物門牌號碼為基隆市○○街二九
    五號四樓，該屋非空屋，且有一車位，依社區住戶大會第一次會議決議內容計算
    結果，被告丁○○每月應繳管理費二千八百六十元，被告丁○○自八十九年二月
    份起至九十年十二月份止，共計欠繳二十三個月之管理費，合計六萬五千七百八
    十元之事實，業據原告提出被告丁○○之建物登記謄本一份、戶籍謄本一份、飛
    雲山莊大廈管理公約影本一份、飛雲山莊住戶大會第一次會議會議記錄影本一份
    、計算表一張及基隆市暖暖區公所九十年二月二十二日九十基暖民字第一三五五
    號函影本一份為證。被告丁○○經合法通知並未到場抗辯，亦未提出書狀作何聲
    明或陳述供本院參酌，自堪信原告此項主張為真實。
  (二)被告甲○○部分：
    (1)原告主張被告甲○○係飛雲山莊社區之住戶，建物門牌號碼為基隆市○○街二
    九一號一樓，該屋係店舖，且為空屋，並有一車位，自八十六年二月份起至九十
    年十二月份止，共計欠繳五十三個月管理費之事實，業據原告提出被告甲○○之
    建物登記謄本一份為證，且為被告甲○○所不爭執，堪信屬實。
    (2)原告主張依該社區住戶大會第一次會議決議內容計算結果，被告甲○○每月應
    繳管理費一千五百七十元一節，為被告甲○○所否認，被告甲○○抗辯依住戶會
    議決議，店舖管理費以二分之一計算，空屋再以八折計算，故被告每月應繳管理
    費為七百八十五元，被告共僅欠繳管理費四萬一千六百零五元等語。經查，被告
    甲○○抗辯店舖管理費以二分之一計算一節，核與原告所提出之飛雲山莊住戶大
    會第一次會議決議內容相符，並無疑義，惟被告甲○○進一步抗辯空屋再以八折
    計算部分，為原告所否認，原告並聲請傳訊證人戴益寶（即原告管理委員會之委
    員）到庭證稱：「‧‧‧經計算結果被告甲○○之店舖管理費應為每月一千零六
    十三元，依會議紀錄個位數直接進位成十位數，所以收取一千零七十元，另加收
    車位五百元。被告甲○○因當時有多戶空戶，所以管委會同意若一次繳足管理費
    願意打六折優待，但被告甲○○表示要等空戶賣出後才願意繳管理費。會議中還
    通過若是空戶依收費標準打八折，但若再不繳納需動用律師則不予打折優惠。」
    等語明確（詳見本院九十一年六月十日言詞辯論筆錄），另提出八十九年十二月
    三十日下午三時三十分所召開之基隆市暖暖區飛雲山莊住戶大會會議紀錄一份為
    證，觀之該會議紀錄內容第五點討論事項確實載明「議題一：對於空戶管理費是
    否打折乙案。議決：空戶以八折收費；惟委託律師催討者全額收取。」等語，足
    見原告所提出之空戶打八折優惠條件僅適用於按時自動繳納管理費者，一旦逾期
    欠繳並經原告委任律師進行訴訟程序催討後，即無該優惠條件之適用，是被告抗
    辯店舖管理費除以二分之一收取外，空屋店舖另以八折計算部分，並無依據，所
    辯不足採信。至於原告主張經依住戶會議決議內容計算結果（即店舖每月每平方
    公尺管理費十元、騎樓及露台每平方公尺五元，每一車位五百元），被告甲○○
    每月應繳管理費一千五百七十元部分，亦經被告甲○○以九十一年五月六日庭呈
    之答辯狀自認無訛，堪信屬實。
五、按區分所有權人或住戶積欠應繳納之公共基金或應分擔或其他應負擔之費用已逾
    二期或達相當金額，經定相當期間催告仍不給付者，管理負責人或管理委員會得
    訴請法院命其給付應繳之金額及遲延利息，公寓大廈管理條例第二十一條定有明
    文；又按遲延之債務，以支付金錢為標的者，債權人得請求依法定利率計算之遲
    延利息；對於利息，無須支付遲延利息；應付利息之債務，其利率未經約定，亦
    無法律可據者，週年利率為百分之五；給付有確定期限者，債務人自期限屆滿時
    起，負遲延責任；給付無確定期限者，債務人於債權人得請求給付時，經其催告
    而未為給付，自受催告時起，負遲延責任，其經債權人起訴，或依督促程序送達
    支付命令者，與催告有同一之效力，民法第二百三十三條第一項前段、第二項、
    第二百零三條、第二百二十九條第一項、第二項分別定有明文。從而，原告請求
    被告甲○○給付積欠之管理費八萬三千二百十元，及自起訴狀繕本送達被告甲○
    ○之翌日即九十一年五月七日起（按：被告甲○○於九十一年五月六日言詞辯論
    期日當庭知悉原告起訴內容）至清償日止，按週年利率百分之五計算之遲延利息
    ；請求被告丁○○給付積欠之管理費六萬五千七百八十元，及自起訴狀繕本送達
    被告丁○○之翌日即九十一年二月二日起至清償日止，按週年利率百分之五計算
    之遲延利息，均有理由，應予准許。
六、本件訴訟費用六千三百二十八元（訴訟裁判費四千五百四十五元、公示送達裁判
    費四十五元、送達郵費七百七十八元、公示送達登報費九百六十元），由被告甲
    ○○負擔其敗訴部分之訴訟費用一千零九元（訴訟裁判費八百三十四元、送達郵
    費一百七十五元），被告丁○○負擔其敗訴部分之訴訟費用一千九百五十七元（
    訴訟裁判費六百六十元、公示送達裁判費四十五元、送達郵費二百九十二元、公
    示送達登報費九百六十元），其餘由原告負擔。
七、原告陳明願供擔保以代釋明聲請宣告假執行，均核無不合，爰分別酌定相當擔保
    金額，准予宣告假執行。
中　　　華　　　民　　　國　　九十一　　年　　　六　　　月　　十九　　　日
~B臺灣基隆地方法院基隆簡易庭
~B　　法院書記官　陳  碧  玉
~B　　法　　　官　蔡　佳　玲
右正本證明與原本無異。
本筆錄正本之送達，與判決正本之送達，有同一效力。
對於本件判決如有不服，應於收受送達後二十日內向本院提出上訴書狀，上訴於本院
合議庭，並按他造當事人之人數附具繕本。
中　　華　　　民　　　國　　  九十一　　年　　  六　　  月　　二十四  　日
~B　　法院書記官　陳  碧  玉
